LEONARDO A. R. DOS SANTOS

Solteiro, 25 anos, sem filhos Whatsapp: (11) 959508155

Email:leonardoards.98@hotmail.com

https://www.linkedin.com/in/leonardo-a-r-dos-santos/

https://github.com/LeonardoArRdS São Paulo / SP (Zona Norte)

DESENVOLVEDOR BACKEND | .NET | PYTHON

RESUMO PROFISSIONAL

Com mais de 03 anos de experiência em desenvolvimento de software, tenho trabalhado com C#, .NET Core, Python e MySQL. Atualmente, sou Analista Desenvolvedor .NET na Estec Tecnologia, onde desenvolvo sistemas web integrados e aplico padrões de design e arquitetura DDD. Meu histórico inclui estágios em empresas como Osas e Ideal CTVM, além de experiência em projetos voluntários como desenvolvedor fullstack.

FORMAÇÃO ACADÊMICA

Tecnólogo em Análise e Desenvolvimento de Sistemas - FATEC São Paulo (Conclusão em 12/2024).

IDIOMAS

Inglês intermediário.

EXPERIÊNCIA PROFISSIONAL

ESTEC TECNOLOGIA 03/2023 a atual

(Gestão de documentos e automação de processos)

Analista Desenvolvedor .NET - 12/2023 a atual

Atuo no desenvolvimento do zero de um sistema Web com integração ao banco de dados MySQL, utilizando API Rest, framework Razor Pages e Dapper, aplicando os conceitos de Design Patterns, arquitetura DDD com padrão de projeto Unit Of Work com Repository.

Tecnologias utilizadas: C#, Python, Dapper, javascript, Jquery, MySQL.

Estagiário de Desenvolvimento - 03/2023 a 12/2023

Atuei no desenvolvimento C# da nova versão do sistema de diploma digital, seguindo as regras de negócios definidas pelo MEC.

* Desenvolvimento de páginas Web para consumo de API interna utilizando JavaScript e jQuery, implementando lógicas avançadas de front-end, verificações, relatórios de dados e árvores de permissões.

Principal resultado:

Proativamente sugeri melhorias para a emissão de relatórios, aprimorando a visualização dos campos CSV em uma página web. Isso reduziu a necessidade de abertura de chamados relacionados à estrutura ou formato dos dados, além de facilitar a manutenção dos mesmos.

Tecnologias utilizadas: C#, javascript, Jquery.

OSAS 07/2021 a 12/2022

(Gestão eletrônica de documentos)

Estagiário de Desenvolvimento

- Atuei na integração com API de OCR,
- Filtros de busca e expressões regulares em uma Web Api desenvolvida em .NET Core,
- Desenvolvimento de fluxos de formulários completos com validação de campos de formulários,
- Envio e download de arquivos do AWS S3 e manipulação de PDFs.

Tecnologias utilizadas: C#, Javascript, jQuery, Entity Framework Core.

IDEAL CTVM 11/2019 a 10/2020

(Corretora de títulos e valores mobiliários)

Estagiário de Desenvolvimento

- Correção e adição de funcionalidades em um sistema de API que fornecia dados para todas as áreas da empresa.
- Desenvolvimento de scripts em python para automação de processos internos (Backup, leitura de logs),
- Integração com B3 para análise de limites financeiros e envio de email.

Tecnologias utilizadas: Python, C# e Javascript.

TRABALHO VOLUNTÁRIO

Mobictor - Desenvolvedor Fullstack Abr/2017 a Fev/2018

Auxiliei no desenvolvimento do Progressive Web App (PWA) Medical Health System (MHS) e da API em JAVA.

HARD SKILLS

C#, .NET Core, Python, Java, MySQL, SQL Server, Entity Framework, Dapper, Javascript, jQuery.

SOFT SKILLS

Planejamento, Comprometimento, Integridade, Organização e Resiliência.

INTERESSE

Trabalho remoto.